Nathan Fernandes Ignácio

Brasileiro, solteiro, 27 anos.

Pinheiral/RJ.

Telefone: (24) 9 9999-5737 E-mail: nathan.ferig@gmail.com Links:

Linkedin.com/in/nathanferiq Github.com/nathan-ferig

Lattes.cnpq.br/9672159690637639

RESUMO

Sou formado em engenharia mecânica e mestre em engenharia metalúrgica pela Universidade Federal Fluminense. Na universidade, participei de diversas atividades extracurriculares para complementar minha formação: participei da AIESEC, fiz intercâmbio para os EUA e atuei no Ministério Universidades Renovadas (MUR). Graças a essas e outras experiências adquiri uma série de competências associadas à análise de dados, programação e gestão de pessoas e processos.

Desde já, agradeço o tempo dedicado à leitura de meu currículo!

FORMAÇÃO

Especialização	Planejamento, Implementação e Gestão da EAD	UFF	06/2021				
Curso de Extensão	Elementos de Gestão e Avaliação de Cursos EAD	UFF	12/2020				
Mestrado	Engenharia Metalúrgica	UFF	08/2020				
Curso de Extensão	Produção de Material Didático para EAD	UFF	07/2020				
Curso de Extensão	Tutoria em EAD: Teoria e Práticas	UFF	12/2018				
Bacharelado	Engenharia Mecânica	UFF	12/2017				
Com período sanduíche/intercâmbio na University of Vermont, EUA, de 08/2015 a 08/2016							

IDIOMAS

Inglês — Fluente **Alemão** — Intermediário **Espanhol** — Intermediário

COMPETÊNCIAS

Análise de dados	Visualização de dados	Storytelling	Simulação de processos
Programação	Gestão de projetos	Metodologias ágeis	Documentação de processos
Trabalho em equipe	Gestão de talentos	Gestão de tempo	Gestão financeira
Escrita técnica	Copywriting	Vendas	Pesquisa & Desenvolvimento

SOFTWARES e LINGUAGENS DE PROGRAMAÇÃO

Excel	Python	Fortran	HTML	SQL	Git & Github
PowerBI	Visual Code	LaTeX	MATLAB	ABAQUS	AUTOCAD

EXPERIÊNCIAS

• 2020 — Agente de Vendas — Wiser Sales Platform

Trabalhar como agente de vendas autônomo para uma das maiores escolas de inglês do país foi uma experiência muito enriquecedora, principalmente devido aos treinamentos de vendas e gestão ministrados pelo Flávio Augusto, CEO do grupo Wiser Educação.

• 2018-2020 — Aluno de Pós-Graduação — UFF

Como aluno de pós-graduação realizei estágio em docência nas turmas de Introdução a Programação de Computadores (FORTRAN) e Métodos Numéricos. Desenvolvi um modelo numérico para simular fenômenos de transformação de fase em estado sólido-sólido e apresentei trabalhos em congressos científicos locais, nacionais e internacionais.

2017 — Estágio em Engenharia — Laboratório de Biomecânica da EEIMVR

Estágio interno em engenharia mecânica, no qual desenvolvi um software para análise de cinemetria. Essa experiência foi muito interessante, pois atuei em um ambiente altamente interdisciplinar, com alunos de diversas áreas trabalhando junto.

• 2015-2016 — University of Vermont — Intercâmbio Acadêmico

Cursei um ano de minha graduação nos EUA, através do programa Ciências Sem Fronteiras. Foi uma oportunidade única de desenvolvimento profissional e pessoal. Além da convivência com outras culturas e da prática diária do inglês, tive aulas de engenharia com auxílio computacional e realizei uma iniciação científica sobre escoamento multifásico.

DEMAIS ATIVIDADES — Experiências de Voluntariado

• 2019-2020 — Coralista

Em 2019, ingressei no coral Nossa Senhora do Perpétuo Socorro. Num coral, o trabalho em equipe é muito importante, pois cada membro precisa se dedicar e fazer a sua parte para que o resultado do conjunto seja harmônico.

• 2018-2020 — Terço MUR

Uma das iniciativas do Ministério Universidades Renovadas (MUR) é a oração do santo terço transmitido ao vivo através do YouTube todas as semanas. Em 2018 eu ingressei na equipe responsável por organizar esse terço, sendo responsável por configurar e administrar a transmissão ao vivo e manter organizadas as playlists dos vídeos no canal do YouTube.

• 2014-2017 — Multirotores UFF

Com um grupo de amigos, ajudei a fundar esse projeto de extensão dedicado ao estudo de quadricópteros / drones. Fomos o primeiro projeto do tipo dentro de nosso campus e um dos primeiros no país. Realizamos campanhas de fundraising para financiar a construção de nossos protótipos e estudamos o desempenho deles em voo.

• 2013-2015 — Grupo de Oração Universitário (GOU)

Meu primeiro contato com o Ministério Universidades Renovadas (MUR) ocorreu no GOU São Miguel Arcanjo no campus das engenharias da UFF em Volta Redonda. Após participar do GOU por alguns períodos, recebi o convite para ingressar no núcleo, ou seja, passei a fazer parte da equipe responsável pela organização das reuniões de oração dentro do campus.

• 2013-2014 — AIESEC

Ingressei na AIESEC Volta Redonda buscando crescer como pessoa e profissional, desenvolvendo habilidades que não se aprende numa sala de aula. No início, atuei na área de recepção de intercambistas. Depois fui o responsável pelas finanças do evento Ideia Social. Atuei também como gestor de talentos e, por fim, como agente de vendas. Tive uma experiência bem diversa dentro da AIESEC, onde aprendi a lidar melhor com outras pessoas e culturas, melhorei minha capacidade de gerenciamento, de cumprir metas e entregar resultados, além de desenvolver meu inglês.